臺灣臺中地方法院臺中簡易庭小額民事判決    
110年度中小字第2840號
原      告  中國信託商業銀行股份有限公司


法定代理人  利明献  

訴訟代理人  林郁傑  

被      告  李宏基  

上列當事人間請求給付簽帳卡消費款事件，經本院於民國110年9
月14日言詞辯論終結，判決如下：
    主      文
被告應給付原告新臺幣伍萬伍仟參佰壹拾捌元，及其中新臺幣肆
萬玖仟肆佰壹拾捌元自民國九十六年九月二十四日起至民國一百
零四年八月三十一日止，按週年利率百分之二十計算之利息，並
自民國一百零四年九月一日起至清償日止，按週年利率百分之十
五計算之利息。
訴訟費用新臺幣壹仟元由被告負擔。
本判決得假執行。
    爭執事項及理由要領
一、原告主張：被告於民國88年1月30日向原告請領信用卡（卡
    號：0000000000000000號）使用，依約被告得於該信用卡之
    特約商店簽帳消費，被告至96年9月23日止累計消費記帳計
    新臺幣（下同）55,318元未付，其中49,418元為消費款、5,
    053元為循環利息（96年4月23日起至96年9月23日止）、847
    元為依約定條款得計收之其他費用（例如：逾期手續費、
    預借現金手續費、年費及調閱簽單手續費等費用），依約被
    告除給付上開款項外，並應給付其中49,418元自96年9月24
    日起至104年8月31日止，按年息百分之20計算之利息，自10
    4年9月1日起至清償日止，按年息百分之15計算之利息等語
    ，已據原告提出信用卡申請書、約定條款及信用卡帳務明細
    等為證，核與所述相符； 而被告對於原告主張之上開事實
    ，已於相當時期受合法之通知，於言詞辯論期日不到場，亦
    未提出任何準備書狀爭執，依民事訴訟法第436條之23、第4
    36條第2項準用同法第280條第3項、第1項之規定，視同自認
    ，堪信原告主張之事實為真正。從而，原告依據信用卡契約
    之法律關係，請求被告給付如主文所示之金額及利息，即屬
    有據，應予准許。
二、本件依民事訴訟法第436條之20規定，應依職權宣告假執行
    ，並確定其訴訟費用額為1,000元（即裁判費1,000元），由
    被告負擔。
中　　華　　民　　國　　110 　年　　9 　　月　　28　　日
                      臺灣臺中地方法院臺中簡易庭
                                  法　官　吳蕙玟

以上正本係照原本作成。
如不服本判決，應於送達後20日內，以判決違背法令為理由，向
本院提出上訴狀並表明上訴理由（上訴理由應表明一、原判決所
違背之法令及其具體內容；二、依訴訟資料可認為原判決有違背
法令之具體事實），如於本判決宣示後送達前提起上訴者，應於
判決送達後20日內補提上訴理由書（須附繕本）。如委任律師提
起上訴者，應一併繳納上訴審裁判費。
中　　華　　民　　國　　110 　年　　9 　　月　　28　　日
                                  書記官　黃于容